臺灣高等法院高雄分院刑事判決　　　　　94年度上訴字第42號
上　訴　人
即　被　告　甲○○
上列上訴人因違反槍砲彈藥刀械管制條例案件，不服臺灣高雄地
方法院93年度訴字第2870號中華民國93年11月30日第一審判決（
起訴案號：臺灣高雄地方法院檢察署93年度偵字第16114 號），
 提 起上訴，本院判決如下：
     主  文
原判決撤銷。
甲○○未經許可，寄藏可發射子彈具有殺傷力之改造手槍，處有
期徒刑壹年貳月，併科罰金新臺幣伍萬元，罰金如易服勞役，以
新臺幣玖佰元即銀元佰元折算壹日。扣案之仿GLOCK 廠17型半
自動手槍製造之玩具手槍換裝土造金屬槍管而成之改造槍枝壹支
（含彈匣壹個，槍枝管制編號：0000000000號）沒收
。
     事  實
一、甲○○明知可射發子彈具有殺傷力之改造槍枝及具有殺傷力
    之子彈，均屬槍砲彈藥刀械管制條例列管之槍砲、子彈，未
    經許可不得寄藏，竟於民國93年7 月間某日，在其位於高雄
    縣鳳山市○○路270 巷24之2 號住處，受真實姓名年籍不詳
    綽號「阿和」之成年男子委託，代為保管可發射子彈具有殺
    傷力之仿GLOCK 廠17型半自動手槍製造之玩具手槍換裝土造
    金屬槍管而成之改造槍枝1 支（含彈匣1 個，槍枝管制編號
    ：0000 000000 號），及具有殺傷力，由玩具金屬彈殼加裝
    直徑約6. 26mm 土造金屬彈頭而成之改造子彈1 顆，且將之
    藏放於高雄縣大寮鄉中庄村207 之8 號對面空地，而未經許
    可無故寄藏前述具有殺傷力可發射子彈之改造槍枝1 支及具
    有殺傷力之子彈1 顆。嗣民眾向警方檢舉甲○○持有槍彈，
    警方遂於93年8 月9 日報請臺灣高雄地方法院檢察署檢察官
    向原審聲請核發搜索票，並於93年8 月10日中午12時40分許
    ，持原審核發之搜索票至甲○○前揭住處搜索，經甲○○主
    動引導警方至前開空地起出前述改造手槍1 支及改造子彈1
    顆（業經試射），因而查獲。
二、案經屏東縣警察局屏東分局報請臺灣高雄地方法院檢察署檢
    察官偵查起訴後，由原審改依簡式審判程序審理。
     理  由
一、上揭事實，業據被告甲○○於原審及本院審理中坦承不諱，
    並有本院搜索票、搜索扣押筆錄、扣押物品目錄表與查獲照
    片5 幀在卷足憑，及上開改造槍枝1 支（含彈匣1 個）、改
    造子彈1 顆扣案足資佐證。而扣案之改造槍枝、子彈經送內
    政部警政署刑事警察局鑑驗結果，認為(一)送鑑改造槍枝1 支
    （槍枝管制編號0000000000號），認係仿GLOCK 廠17型半自
    動手槍製造之玩具手槍換裝土造金屬槍管而成之改造槍枝，
    機械性能良好，可擊發適用之子彈，認具殺傷力，(二)送鑑改
    造子彈1 顆，係認由玩具金屬彈殼加裝直徑約6.2mm 土造金
    屬彈頭而成之改造子彈，經實際試射，可擊發，認具殺傷力
    等情，有內政部警政署刑事警察局93年9 月2 日刑鑑字第09
    30167845號槍彈鑑定書1 份附卷可稽，堪信被告之自白與事
    實相符，自可採為認定事實之依據。綜上論述，本件事證明
    確，被告犯行應堪認定。
二、按槍砲彈藥刀械管制條例所謂之「寄藏」，係指受他人之委
    託代為保管，其保管之本身所為之「持有」，既係「寄藏」
    之當然結果，法律上自宜僅就「寄藏」行為為包括之評價，
    不應另就「持有」予以論罪（最高法院74年台上字第3400號
    判例意旨參照）。核被告受綽號「阿和」之成年男子委託保
    管上開具有殺傷力之改造槍枝及子彈之犯行，係犯修正前槍
    砲彈藥刀械管制條例第11條第4 項之未經許可寄藏其他可發
    射子彈具有殺傷力之改造槍枝罪，及同條例第12條第4 項之
    未經許可寄藏子彈罪。被告以一行為同時寄藏可發射子彈具
    有殺傷力之改造槍枝及子彈，係一行為觸犯數罪名，為想像
    競合犯，應從一重之未經許可寄藏其他可發射子彈具有殺傷
    力之改造槍枝罪處斷。又被告持有上開改造槍枝、子彈之行
    為，為寄藏之當然結果，不另論以持有罪。再按槍砲彈藥刀
    械管制條例第18條第4 項係規定自白之情形，必須於偵查或
    審判中自白，並供述全部槍械、彈藥之來源及去向，因而查
    獲或因而防止重大危害治安事件之發生者，始能減免其刑，
    該第4 項既謂「並」供述全部槍砲、彈藥、刀械之來源「及
    」「去向」，自係指已將槍械、彈藥移轉與他人持有之情形
    而言，不包括仍為自己持有之情形在內，此觀同條第1 項後
    段係指已移轉他人持有之情形始有「去向」可明（最高法院
    90年度臺上字第3561號判決意旨參照），本案被告雖自白並
    主動引導警員起獲「阿和」委託其寄藏之改造槍枝及子彈等
    物，但未供述「阿和」之真實姓名住址，而迄未查獲「阿和
    」其人或防止重大危害治安事件之發生，自不合上述減輕或
    免除其刑之規定；又本條例第11條第4 項未經許可寄藏其他
    可發射子彈具有殺傷力之改造槍枝罪，業於94年1 月26日修
    正公布，改為第8 條第4 項，其法定刑為3 年以上10年以下
    有期徒刑，併科新台幣700 萬元以下罰金，比較新舊法規定
    ，以舊法有利被告，依刑法第2 條第1 項但書，自應適用修
    正前之舊規定，附此說明。
三、原審據以論罪科刑，固非無見。但未及比較新舊法之適用，
    自有未洽，被告上訴認原審量刑過重，固無足取，惟原判決
    既有可議，自應予以撤銷改判。審酌被告未經許可寄藏上開
    改造槍枝及子彈，危害社會治安甚鉅，本不宜輕縱，惟念其
    並未持以犯罪，惡性尚非嚴重，且犯罪後坦承犯行，態度良
    好等一切情狀，量處如主文所示之刑，並就罰金部分諭知易
    服勞役之折算標準。扣案之仿GLOCK 廠17型半自動手槍製造
    之玩具手槍換裝土造金屬槍管而成之改造槍枝1 支（含彈匣
    1 個，槍枝管制編號：0000000000號），具有殺傷力，已如
    前述，係屬違禁物，應依刑法第38條第1 項第1 款規定宣告
    沒收。至扣案之玩具金屬彈殼加裝直徑約6.2 mm土造金屬彈
    頭而成之改造子彈1 顆，於鑑驗時經試射完畢，所餘彈殼已
    無殺傷力，非屬違禁物，爰不予宣告沒收，併予敘明。
據上論斷，應依刑事訴訟法第369 條第1 項前段、第364 條、第
299 條第1 項前段、第273 條之1 第1 項，槍砲彈藥刀械管制條
例修正前第11條第4 項、第12條第4 項，刑法第11條前段、第2
條第1 項但書、第55條、第42條第2 項、第38條第1 項第1 款，
罰金罰鍰提高標準條例第2 條，現行法規所定貨幣單位折算新臺
幣條例第2 條，判決如主文。
本案經檢察官周章欽到庭執行職務。
中　　華　　民　　國　　94　　年　　3 　　月　　29　　日
                  刑事第一庭    審判長法  官  郭雅美
                                      法  官  張意聰
                                      法  官  江泰章
以上正本證明與原本無異。
如不服本判決應於收受本判決後10日內向本院提出上訴書狀，其
未敘述上訴理由者，並得於提起上訴後10日內向本院補提理由書
狀（均須按他造當事人之人數附繕本）「切勿逕送上級法院」。
中　　華　　民　　國　　94　　年　　3 　　月　　30　　日
　　　　　　　　　　　　　　　　　　　書記官  陳金
附錄本判決論罪科刑法條：
槍砲彈藥刀械管制條例修正前第11條第4項：
未經許可，持有、寄藏或意圖販賣而陳列第1 項所列槍砲者，處
1年以上7年以下有期徒刑，併科新臺幣700萬元以下罰金。
槍砲彈藥刀械管制條例第12條第4項：
未經許可，持有、寄藏或意圖販賣而陳列子彈者，處5 年以下有
期徒刑，併科新台幣300萬元以下罰金。
                                                      K
